【裁判字號】    92,交抗,288
【裁判日期】    920714
【裁判案由】    違反道路交通管理處罰條例
【裁判全文】
臺灣高等法院交通事件裁定                        九十二年度交抗字第二八八號
    抗   告   人
    即原處分機關  交通部公路局臺北區監理所
    代   表   人  謝如男
    受 處 分  人  甲○○
右抗告人因違反道路交通管理處罰條例案件，不服台灣板橋地方法院中華民國九十一
年十二月二十六日裁定（九十一年度交聲字第一二九八號；原處分案號：北監六字第
裁四○─ＡＢＶ三二二○九七號），提起抗告，本院裁定如左：
    主  文
原裁定撤銷，發回台灣板橋地方法院。
    理  由
一、按汽車駕駛人駕駛大貨車，有於駕駛執照吊扣期間駕車之情形者，汽車所有人及
    駕駛人各處新臺幣（以下同）四萬元以上八萬元以下罰鍰，並當場禁止該汽車駕
    駛人繼續駕駛及扣留其車輛牌照並吊銷其駕駛執照，道路交通管理處罰條例第二
    十一條之一第一項第七款、第二項定有明文。
二、本件原裁定以：異議人即受處分人甲○○於九十年八月二十二日十一時十分許，
    駕駛ＦＨ─六七八號營業一般大貨車，行經臺北市○○○路時，因係於駕駛執照
    吊扣期間駕車，乃舉發本件違規，有舉發違反道路交通管理事件通知單乙紙及異
    議人駕駛執照吊扣銷歷史情況資料在卷可稽，且為異議人所不否認，是其違規事
    實明確，堪以認定。異議人雖辯稱：伊從未收受該舉發通知單，故不應依最高罰
    裁處，且該違規行為自成立之日起，已逾三個月，不得舉發等語；經查：本件經
    證人即舉發員警曾智宏到庭具結證稱：「‧‧‧‧我回去有鍵入電腦資料，所以
    也是在九十年八月二十三日開單。但我上面漏填開單日期，事後查證之結果發現
    並沒有寄發此舉發單，所以本件罰單沒有依程序寄給異議人，程序上不完備‧‧
    ‧‧」，且依據該員警當庭提出之違規資料列印表一份，可知，該員警確於攔檢
    異議人之翌日即九十年八月二十三日將本件違規鍵入電腦資料，並於隔日即二十
    四日移送，則異議人所稱本件之舉發已逾越違規行為成立之日後三個月，應不可
    採。又本件違規舉發通知單亦確實未合法送達於異議人，此有舉發員警到庭之前
    揭所述可證，且經臺北市政府警察局交通警察大隊查證之結果亦認：前揭舉發通
    知單因作業人員之疏失，未將通知聯郵寄違規駕駛人，即逕連同移送聯、回復聯
    移送臺北區監理所列管，有該隊北市警交大三字第○九一六七四四九七○○號函
    在卷可查，則舉發通知單確未合法送達異議人，應無疑議，則原處分機關以異議
    人逾期未繳納罰鍰而裁處最高罰鍰，即有未當。從而，本件異議人異議前開違規
    通知單未經收受等語為有理由，因而裁定撤銷原處分，依道路交通管理處罰條例
    第二十一條之一第一項第七款之規定改諭知異議人處罰鍰新臺幣四萬元等語，固
    非無見。
三、惟查：汽車駕駛人駕駛大貨車，有於駕駛執照吊扣期間駕車之情形者，處四萬元
    以上八萬元以下罰鍰，並當場禁止該汽車駕駛人繼續駕駛及扣留其車輛牌照並吊
    銷其駕駛執照，既為道路交通管理處罰條例第二十一條之一第一項第七款、第二
    項所明文規定，有如前述，本件原裁定認舉發通知單確未合法送達受處分人，原
    處分機關以受處分人逾期未繳納罰鍰而裁處最高罰鍰即有未當，因而裁定改諭知
    異議人處罰鍰四萬元，固無不可，惟原裁定漏未依上揭規定併處吊銷駕駛執照，
    於法尚有未合，抗告人即原處分機關據此提起抗告，指摘原裁定不當，應有理由
    ，原裁定既有未洽，爰由本院撤銷，並發回原裁定法院更為裁定。
四、依道路交通管理處罰條例第八十九條，道路交通案件處理辦法第二十六條，刑事
    訴訟法第四百十三條裁定如主文。
中      華      民      國    九十二    年      七      月     十四     日
                              臺灣高等法院交通法庭
                                  審判長法  官  陳  正  雄
                                        法  官  許  宗  和
                                        法  官  許  錦  印
右正本證明與原本無異。
不得再抗告。
                                        書記官  楊  妙  恩
中      華      民      國    九十二    年      七      月     十六     日


司法院資訊處製作；財團法人民間司法改革基金會備份。
